【裁判字號】    97,易,1737
【裁判日期】    971107
【裁判案由】    竊盜
【裁判全文】
臺灣彰化地方法院刑事判決              97年度易字第1737號
公  訴  人  臺灣彰化地方法院檢察署檢察官
被      告  己○○
                    號3樓
            甲○○
                   （另案在臺灣彰化監獄彰化分監執行中）
上列被告因竊盜案件，經檢察官提起公訴（97年度偵字第6358號
），本院判決如下：
    主  文
己○○犯如附表二所示之罪，各處如附表二所示之刑。有期徒刑
部分，應執行有期徒刑貳年拾月（各罪均諭知於刑之執行前，令
入勞動場所強制工作參年）。扣案如附表四所示之物均沒收。
甲○○犯如附表三所示之罪，各處如附表三所示之刑。有期徒刑
部分，應執行有期徒刑貳年拾月（各罪均諭知於刑之執行前，令
入勞動場所強制工作參年）。扣案如附表四所示之物均沒收。
    事  實
一、己○○、甲○○均有多次竊盜前科：（一）己○○曾於民國
    75年間，因竊盜案件，經臺灣高等法院臺中分院以75年度上
    訴字第1337號判決判處有期徒刑1年10月確定，於77年4月12
    日執行完畢。又於77年間，因竊盜案件，經臺灣高等法院臺
    中分院以77年度上訴字第1456號判決判處有期徒刑3年，並
    應於刑之執行前，令入勞動場所強制工作3年確定，又於同
    年間因偽造文書案件，經臺灣臺北地方法院以77年度訴字第
    1410號判處有期徒刑6月確定（得易科罰金），有期徒刑部
    分嗣經定應執行刑為有期徒刑3年5月，再經減刑並定應執行
    為有期徒刑1年8月確定，於82年7月20日執行完畢。復因傷
    害、竊盜、強盜等罪，分別經臺灣高等法院以86年度上訴字
    第4038號、臺灣高等法院87年度上更(一)字第545號及臺灣高
    等法院臺南分院以91年度上更(一)字第112號判決，分別判處
    有期徒4月、3年6月（併諭知刑前強制工作3年）及4年6月確
    定，嗣己○○於89年5月27日入臺灣泰源技能訓練所執行強
    制工作，迄92年2月17日免予繼續執行，而上開傷害罪則經
    減刑為有期徒刑2月，並與前述不得減刑之竊盜罪及強盜罪
    定應執行刑為有期徒刑8年確定，其又於90年間因竊盜、偽
    造文書等案件，經臺灣高等法院臺南分院以91年度上訴字第
    714號判決判處有期徒刑10月、6月，應執行有期徒刑1年2月
    確定，嗣經減刑為有期徒刑5月、3月，並定應執行刑為有期
    徒刑7月確定，並與前開應執行之8年有期徒刑接續執行，於
    97年4月8日縮短刑期假釋出監付保護管束，應於100年4月1
    日縮刑期滿。（二）甲○○前於78年間，因竊盜案件，經臺
    灣高等法院臺南分院以79年度上易字第1155號判決判處有期
    徒刑10月確定，於80年10月15日執行完畢；又於80年間，因
    竊盜案件，經臺灣高等法院臺中分院以80年度上訴字第1407
    號判決判處有期徒刑1年確定，於81年10月3日執行完畢；復
    於82年間，因竊盜案件，經臺灣高等法院臺中分院以83年度
    上訴字第1483號判決判處有期徒刑2年10月確定，於85年2月
    15日縮短刑期假釋出監，於85年9月14日執行完畢；再於85
    年間，因竊盜、贓物等案件，經臺灣高等法院臺南分院以86
    年度上易字第2699號判決各判處有期徒刑3年6月（併諭知刑
    前強制工作3年）、2年，應執行有期徒刑5年確定，於87年1
    2月22日起執行強制工作，於90年12月15日強制工作執行期
    滿；嗣又因常業詐欺、偽造文書等案件，經臺灣高等法院臺
    南分院以88年度上訴字第1257號判決各判處有期徒刑3年（
    併諭知刑之執行或赦免後強制工作3年，惟因其於前揭強制
    工作未執行完畢前，又受強制工作之宣告，經法院裁定免除
    強制工作之執行）、4月，應執行有期徒刑3年2月確定，而
    上開偽造文書罪嗣經減刑為有期徒刑2月，並與前述不得減
    刑之常業詐欺罪定應執行刑為有期徒刑3年1月確定，且與上
    開應執行之5年有期徒刑接續執行，於96年12月4日縮短刑期
    假釋出監付保護管束，應於97年12月16日縮刑期滿。甲○○
    復於假釋期間之97年4月4日，再因攜帶兇器竊盜案件，經臺
    灣高等法院臺南分院以97年度上易字第530號判決判處有期
    徒刑1年確定（現執行中），復因擬侵入他人住宅行竊，於
    97年4月30日在桃園縣先持石塊砸破他人住宅1樓廁所之玻璃
    窗後，再循該玻璃窗無故侵入他人住宅後，未及著手搜尋財
    物，即自該住宅1樓之樓梯摔落地下室受傷，經臺灣桃園地
    方法院以其犯無故侵入住宅罪、毀損罪而判處拘役55日在案
    。
二、己○○、甲○○雖因上述竊盜案件屢經法院判處罪刑確定並
    入監執行，且甫因假釋出監而仍在假釋期間，均仍不知悛悔
    ，因已形成犯罪習慣，猶與真實姓名年籍不詳綽號「阿肥」
    之成年男子共同基於意圖為自己不法所有之犯意聯絡，於97
    年6月21日19時11分許之夜間，推由「阿肥」駕駛甲○○所
    使用之車牌號碼3022-TL號自小客車（車主為甲○○之配偶
    林陳秋綿），搭載己○○、甲○○，並由己○○以其所有之
    黑色側背包攜帶其所有客觀上足已對人之生命、身體、安全
    構成威脅而具有危險性之可供兇器使用之螺絲起子、老虎鉗
    、園藝鉗子、工具鉗子各1支，共同謀議前往彰化縣花壇鄉
    白沙村海頓住宅社區行竊，迨上開自小客車駛入該社區○○○○○道路後，將車輛停靠在往彰化高爾夫球場道路上，推
    由己○○攜帶裝有前開螺絲起子、老虎鉗、園藝鉗子、工具
    鉗子各1支等工具之黑色側背包下車行竊，先踰越該社區之
    圍牆並毀壞用以防盜屬安全設備之鐵絲網而進入該社區後，
    即分別以附表一編號1至4所示手法，侵入海頓社區內如附表
    一編號1至4所示住宅行竊，甲○○及「阿肥」則在車上等待
    並負責把風、接應，以此方式結夥三人竊取如附表編號1、2
    、4所示丙○○、丁○○、乙○○等人所有之財物（附表一
    編號3部分則未竊盜得逞），得手後，己○○再於同日21時1
    0分許，以門號0000000000號行動電話撥打「阿肥」持用之
    門號0000000000號行動電話通知甲○○及「阿肥」前來接應
    ，隨即一同逃離現場，己○○並給予甲○○新臺幣（下同）
    1萬7千元報酬。嗣於97年6月25日15時30分許，為警持搜索
    票在停放於臺南縣六甲鄉○○村○○路274號甲○○住處之
    上開自小客車後行李箱內，扣得己○○所有供行竊所用之黑
    色側背包1個及放置於背包內之螺絲起子、老虎鉗、園藝鉗
    子、工具鉗子各1支。另於97年7月1日14時許，在臺北縣三
    重市○○里○○街210巷66弄2號3樓己○○住處，搜索扣得
    己○○所有之行動電話1支（序號：000000000000000，內含
    門號0000000000號SIM卡1枚），而循線查悉上情。
二、案經彰化縣警察局彰化分局報告臺灣彰化地方法院檢察署檢
    察官偵查起訴。
    理  由
一、按除簡式審判程序、簡易程序及第376條第1款、第2款所列
    之罪之案件外，第一審應行合議審判，刑事訴訟法第284條
    之1定有明文，本件被告己○○、甲○○所犯係屬刑事訴訟
    法第376條第2款所列之罪，爰依法行獨任審判。又按被告以
    外之人（包括證人及共同被告等）於檢察事務官、司法警察
    官或司法警察調查中所為之陳述，與審判中不符時，其先前
    之陳述具有較可信之特別情況，且為證明犯罪事實存否所必
    要者，得為證據，刑事訴訟法第159條之2定有明文。所謂「
    前後陳述不符」之要件，應就前後階段之陳述進行整體判斷
    ，以決定其間是否具有實質性差異，惟無須針對全部陳述作
    比較，陳述之一部分有不符，亦屬之。而所謂「較可信之特
    別情況」之情形，亦應就前後陳述時之各種外部情況進行比
    較，以資決定何者外部情況具有可信性。若陳述係在特別可
    信之情況下所為，則虛偽陳述之危險性即不高，仍得承認其
    有證據能力。經查本案證人即同案被告甲○○就被告己○○
    涉案部分於警詢中及本院審理時以證人身分之供述有前後陳
    述不符之情形，本院審酌其於司法警察調查中所為之陳述，
    係甫被查獲所為，距案發日較近，當時記憶自較深刻，可立
    即反應所知，不致因時隔日久而遺忘案情，且當時較無人情
    甘擾或被告己○○同庭在場之壓力，亦不知被告己○○之嗣
    後辯解，而無法串謀迴護，且證人即同案被告甲○○之警詢
    筆錄就犯罪之構成要件及態樣記載均屬完整，揆諸上開說明
    ，足認證人即同案被告甲○○於警詢中所為之陳述，客觀上
    均具有較可信之特別情況，且亦為證明被告己○○犯罪事實
    存否所必要，依上揭規定，證人即同案被告甲○○於警詢中
    之陳述自有證據能力。至其餘本件有關以下所引用被告2人
    以外之人於審判外之言詞或書面陳述，而不符合刑事訴訟法
    第159條之1至第159條之4規定者，公訴人及被告2人均未爭
    執證據能力，且經本院於審理時當庭直接提示而為合法之調
    查，公訴人、被告2人均未於言詞辯論終結前聲明異議，本
    院審酌前開證據作成或取得之狀況，並無非法或不當取證之
    情事，且亦無顯不可信之情況，故認為適當而均得以作為證
    據，是後述所引用證據均具有證據能力，合先敘明。
二、訊據被告己○○、甲○○均矢口否認有何加重竊盜犯行，被
    告己○○辯稱：其於案發當時係與同居人庚○○及女兒一同
    在臺北縣三重市○○○路之「85度C」喝咖啡，之後便去逛
    臺北縣三重市中央夜市，並未在案發現場，且其友人林信裕
    於97年6月20日中午向其借用門號0000000000行動電話，至
    同年月23日始返還，故案發當時門號0000000000行動電話並
    非其所持用，且其雙手殘廢，左手於85年間遭人砍傷，右手
    於92年底在監執行時摔傷，無法行竊云云；被告甲○○則以
    ：案發當日其僅駕駛車牌號碼3022-TL號自小客車至彰化縣
    八卦山附近遊玩，況其腳受傷，怎能行竊，至其在警詢時雖
    供稱其與己○○及綽號「阿肥」之成年男子一同前往行竊，
    然係因其在泰源技訓所時，工作遭擔任幹部之被告己○○挑
    剔，其遂懷恨在心而故意陷害被告己○○，其不認識綽號「
    阿肥」之成年男子，但曾聽被告己○○提過「阿肥」，故亦
    將被告己○○之友人拉下水云云。經查：
（一）上開事實，業經被告甲○○於警詢時供稱：「（問：警方
      於何時、何地會同你執行搜索？有無查扣物品？）警方於
      97年6月25日15時30分至我住處臺南縣六甲鄉○○路274號
      執行搜索。有查扣黑色側背包1只，內有園藝剪1把、螺絲
      起子、老虎鉗子、工具鉗子各1把等犯罪工具。」、「（
      問：警方在何處查扣黑色側背包1只，內有園藝剪1把、螺
      絲起子、老虎鉗子、工具鉗子各1把等犯罪工具？）在我
      所使用之3022-TL號自小客車後行李箱內。」、「（問：
      警方所查扣之黑色側背包1只，內有園藝剪1把、螺絲起子
      、老虎鉗子、工具鉗子各1把等犯罪工具，是作何用途？
      ）黑色側背包1只是用來裝內有園藝剪1把、螺絲起子、老
      虎鉗子、工具鉗子各1把等犯罪工具及得手之財物。」、
      「（問：警方所查扣之黑色側背包1只，內有犯罪工具乙
      批等物品，是何人所有？）是朋友己○○，他作完案後，
      當日離開時放在我車上。」、「（問：你在97年6月21日
      有無駕駛國瑞、銀色、3022-TL號自小客車至彰化市區？
      ）有。」、「（問：你與何人至彰化市區做何事？）我與
      己○○及綽號「阿肥」之男子至彰化市海頓社區偷竊。」
      、「（問：你與己○○及綽號「阿肥」之男子於何時進入
      彰化市海頓社區偷竊？何時離開？）在97年6月21日晚上
      約7點多由「阿肥」駕駛我所有之國瑞、銀色、3022-TL號
      自小客車至彰化市○○○區道路旁，在同日晚上9點多竊
      盜得手後離開。」、「（問：你與己○○、綽號「阿肥」
      所使用之行動電話為何？）我使用臺灣大哥大行動電話0
      000000000號。己○○使用遠傳行動電話0000000000號。
      綽號「阿肥」之男子我不清楚。」、「（問：你與己○○
      、綽號「阿肥」至彰化市海頓社區偷竊，共竊盜那些被害
      人財物？）要問己○○才知道，他當日有拿1萬7千元給我
      。」、「（問：你與己○○、綽號「阿肥」有無仇恨或怨
      隙？）沒有仇恨或怨隙。」、「（問：你與己○○、綽號
      「阿肥」如何分工進入海頓社區行竊？行竊手法為何？）
      在97年6月21日晚上約7點多由「阿肥」駕駛我所有之國瑞
      、銀色、3022-TL號自小客車至彰化市○○○區道路旁，
      己○○就下車自己一人進入偷竊，我與「阿肥」再開車到
      山下等他，在同日晚上9點多己○○竊盜後，他就打電話
      提示我上山去接他。行竊手法是自備工具，就是警方今日
      所查扣之物品。」、「（問：你與己○○、綽號「阿肥」
      至彰化市海頓社區共作案幾件？得手何物？）己○○說做
      了4、5間。我有看到己○○用塑膠袋裝了一包東西，說裡
      面有金幣等物。」、「（問：己○○進入海頓社區行竊時
      ，你與綽號「阿肥」在做何事？）我與「阿肥」就開車下
      山到聯絡道路旁空地停車等己○○。」、「（問：你與己○○、綽號「阿肥」如何分贓？）己○○竊盜得手後，綽
      號「阿肥」開車載我們到臺中市○○路和欣車站，己○○
      、綽號「阿肥」就下車，己○○就拿1萬7千元給我。綽號
      「阿肥」拿多少我就不知道。」、「（問：己○○為何要
      分你1萬7千元？）因為己○○想說我跟他們一起出門行竊
      ，所以拿1萬7千元給我當零用。」、「（問：你不法所得
      之1萬7千元現在何處？）我已用於吃飯、加油、喝花酒花
      光了。」、「（問：警方現提示作案犯嫌及車輛相片，照
      片中之人及黑色皮包及車輛，你是否認識？）我見過，他
      是己○○。皮包就是警方所查扣之黑色側背包。車輛是我
      所使用之國瑞、銀色、3022-TL號自小客車。」、「（問
      ：綽號「阿肥」之年籍資料為何？）我不知道，要問才知
      道，他是己○○的朋友，我第一次與他見面，要問己○○
      才知道，不過他在97年6月23日下午1點多有打電話給我，
      我在3點多有回撥電話給他。」、「（問：警方現提示你
      所使用之臺灣大哥大公司行動電話0000000000號97年6月2
      1日至23日通聯紀錄，何通電話是綽號「阿肥」之男子所
      有？）行動電話0000000000號。」等語綦詳，並經證人即
      被害人丙○○、丁○○、戊○○、乙○○證述屬實，且經
      證人即海頓社區總幹事張贊生於警詢時證稱：「（問：你
      今日因何事接受警方製作筆錄？）因我管理之海頓社區住
      宅遭歹徒入侵竊取財物，我要提供歹徒及作案車輛之監視
      器畫面供警方追查。」、「（問：你所管理之海頓社區住
      宅遭竊情形為何？）共有四戶遭竊，其中位於彰化縣花壇
      鄉白沙村觀音巷80弄1-10號之住戶丙○○及1-12號之住戶
      丁○○等2戶有財物損失，另2戶3-1及3-3之住戶還沒清點
      財物損失。」、「（問：歹徒是如何作案？）歹徒是於97
      年6月21日19時11分（監視器畫面時間）駕駛3022-TL號自
      小客車進入本社區○○○○○道路，將車子停在彰化高爾
      夫球場道路後，行竊歹徒先翻越鐵欄杆進入本社區道路，
      在19時17分（監視器畫面時間）從本社區後山右側之鳳梨
      園翻越鐵絲網進入社區住宅行竊，後行竊歹徒得手後再從
      本社區翻越鐵絲網出去於同日21時8分（監視器畫面時間
      ）從後山右側鳳梨園離開，並從社區道路再翻越鐵欄杆至
      停放在彰化高爾夫球場道路上之3022-TL號自小客車，於
      21時11分（監視器畫面時間）離開本社區○○○○道路。
      」、「（問：警方現提示歹徒及作案車輛之監視器畫面是
      否為你所提供？）是我所提供。」、「（問：你可否提供
      海頓社區位置及行竊之相關地圖？）我可畫圖明視。」、
      「（問：你所提供之歹徒及作案車輛之監視器畫面，內容
      為何？）穿黑衣服、理平頭、身上有側背包之男子是竊盜
      住戶住宅之歹徒，涉案之車輛是銀色、國瑞2000.CC、302
      2-TL號自小客車。」、「（問：3022-TL、銀色、國瑞200
      0.CC自小客車，有無進入你所管理之海頓社區內訪友或工
      作？或為你社區住戶之車輛？）經查該車不是海頓社區住
      戶所有，且我從監視器發現該車也沒有進入本社區內，該
      車是停放在住宅區旁的彰化高爾夫球場道路上，因為彰化
      高爾夫球場在晚上6點就沒有對外營業，員工早就下班，
      大門深鎖，不會有人進來，而且歹徒作案進出入時間與該
      車進出入非常吻合。」等語明確，復有證人張贊生手繪現
      場簡圖1份、車牌號碼3022-TL號自小客車車籍查詢基本資
      料1紙、車牌號碼3022-TL自小客車照片2張、監視錄影畫
      面翻拍照片6張、海頓社區圍牆及圍牆上之蛇腹形鐵絲網
      等現場照片6張、附表一編號1至3所示住宅門、窗照片共
      12張在卷可稽，另有被告甲○○持用之行動電話門號
      0000000000號、真實姓名年籍不詳綽號「阿肥」之成年男
      子持用之行動電話門號0000000000號自97年6月21日至同
      年月23日之雙向通聯調閱查詢單各1份、被告己○○所持
      用之行動電話門號0000000000號自97年4月3日至同年9月
      30日雙向通聯記錄1份附卷可考，又觀諸卷附行動電話門
      號0000000000號通聯相關位置圖，顯示被告己○○持用之
      行動電話門號0000000000號於97年6月21日18時50分許受
      話之基地臺位置彰化市○○路252號與該行動電話門號000
      0000000號於97年6月21日21時10分許撥打「阿肥」持用之
      行動電話門號0000000000號所顯示之基地臺位置彰化市○○路2巷160號，距離僅相距約800公尺，且上述行動電話
      門號0000000000號於97年6月21日21時10分許通話之基地
      臺位置，與監視錄影器於當日21時8分許在海頓社區攝得
      身著黑色衣褲之男子手持行動電話畫面之位置僅相距150
      公尺，此外，並有經警在停放於被告甲○○住處之車牌號
      碼3022-TL號自小客車上所扣得裝有螺絲起子、老虎鉗子
      、園藝鉗子及工具鉗子各1支之黑色側背包1個及在被告己○○住處扣得之行動電話1支（序號：000000000000000，
      內含門號0000000000號SIM卡1枚）可資佐證，而扣案之黑
      色側背包與案發當日監視錄影畫面所示身著黑色衣褲進出
      海頓社區之男子肩揹之黑色側背包相比對，其大小、型式
      亦均相同，足徵被告甲○○於警詢時之自白與事實相符，
      前情堪認屬實。
（二）被告己○○雖以前揭情詞置辯，惟被告己○○就其門號00
      00000000號行動電話於案發當時係何人使用乙節，於97年
      8月6日偵查時先稱：該支行動電話因其喝醉酒，遭朋友拿
      走；於97年9月30日本院訊問時復改稱：其於97年4月8日
      出監後經朋友介紹認識林信裕，林信裕稱其手機收訊不良
      向其借用手機；再於97年10月24日本院審理時陳稱：其與
      林信裕一起喝咖啡時，因其不小心打翻咖啡，將林信裕之
      手機弄濕，其才將手機借予林信裕，並忘記將門號000000
      0000號SIM卡1枚取出云云，所述先後不一致，是否為真，
      已屬有疑，參以被告己○○供稱：其與林信裕共同認識之
      朋友只有「麵龜」，沒有其他人等語在卷，核與被告甲○○陳稱：其不認識林信裕等語相符，又被告己○○亦供稱
      ：綽號「阿肥」之人年約50歲，聯絡電話係門號00000000
      00號行動電話，「阿肥」與其並無共同認識之人等語明確
      ，惟經詳閱被告己○○所稱其0000000000號行動電話借予
      林信裕使用期間即自97年6月20日中午至同年月23日中午
      之雙向通聯紀錄，顯見97年6月21日15時53分許及21時10
      分許、同年月22日14時49分許有數通門號0000000000號行
      動電話撥打「阿肥」持用之門號0000000000號行動電話之
      通聯；又依前揭雙向通聯記錄，亦可查知97年6月22日1時
      15分許，門號0000000000號行動電話曾撥打2通電話予被
      告甲○○持用之門號0000000000號行動電話、被告甲○○
      持用之門號0000000000號行動電話亦於同日1時47分許撥
      打門號0000000000號行動電話，則苟如被告己○○所言，
      其門號0000000000號行動電話自97年6月20日中午至同年
      月23日中午均係林信裕所使用，何以林信裕會與素不相識
      之「阿肥」及被告甲○○間有上述通聯記錄？是被告己○○所辯實難遽信，酌以被告己○○之同居人庚○○到庭證
      稱：其住家電話號碼為00-00000000號，被告己○○之朋
      友其沒有興趣認識，僅認識綽號「小林」之人等語屬實，
      並經被告己○○自稱：該綽號「小林」之人係林平固，林
      信裕不知道其住家電話等語在卷，惟觀諸被告己○○所述
      其門號0000000000號行動電話借予林信裕使用期間即97
      年6月20日中午至同年月23日中午之雙向通聯記錄，門號
      0000000000號行動電話曾分別於97年6月21日14時47分30
      秒至14時48分12秒、14時56分56秒至14時57分8秒及16時4
      分30秒至16時5分53秒與00-00000000號電話通話，則苟上
      述期間確係林信裕使用該門號0000000000號行動電話，焉
      有撥打被告己○○、證人庚○○住家電話通話之理？被告
      己○○雖又辯稱此可能係林信裕誤按云云，然前揭通話時
      間非但不同，且各長達數十秒至1分鐘餘，顯非誤按，準
      此，被告己○○所辯顯與事實有違，要無足取，堪認上開
      通話，實係被告己○○持用門號0000000000號行動電話撥
      打電話回家，足徵案發當日門號0000000000號行動電話係
      被告己○○所持用無訛。至證人庚○○雖到庭證述：其與
      被告己○○及其女兒於97年6月21日16時許以後至臺北縣
      三重市○○○路之「85度C」喝咖啡，之後就騎機車至中
      央北路菜市○○街等語在卷，惟查，證人庚○○復證稱其
      不確定那天是否為6月21日，並表示如是假日即確定，然
      證人庚○○既無法確認其與被告己○○及其女兒一同從事
      上開活動之日是否即為案發當日，其所為證言已難遽採為
      被告己○○不在案發現場之認定，況證人庚○○為被告己○○之同居人，關係密切，殊難期待證人庚○○得本於公
      正客觀之立場為證述而毫無偏頗被告己○○之虞，自難逕
      採為有利於被告己○○認定之依據。又被告己○○雖稱：
      其右肩纖維化無法舉高，其左手於85年被砍傷，無法行竊
      云云，惟被告亦自稱：其左手於92年有開過1次刀，未開
      刀前情況更糟等語在卷，則被告既於其所稱85年左手受傷
      後之89年間，曾以攜帶兇器毀越門扇侵入住宅手法行竊，
      並經法院判處罪刑確定在案（卷附臺灣高等法院臺南分院
      91年度上訴字第714號判決1份可參），則其左手經歷開刀
      而狀況好轉之後，再以類似手法行竊，自非難事，再被告
      之右手能舉至比肩膀稍高之程度，且其餘活動均無問題，
      業經本院當庭勘驗屬實，且經被告供明在卷，是其辯稱雙
      手殘廢，無法行竊云云，要非可採。
（三）至被告甲○○雖於偵查中及本院審理時翻異其詞，並辯稱
      ：其並未前往行竊，其係故意陷害被告己○○始於警詢時
      為上揭陳述云云，惟按案發時之供述較少權衡利害得失或
      受他人干預，比之事後翻異之詞可信，應認被告甲○○於
      警詢時之供詞較為可採，況衡情被告甲○○茍非親自參與
      犯案，對於犯罪過程焉有可能描述如此詳盡，且一般人於
      犯罪偵查中，對於牽涉犯罪之事，均避之惟恐不及，自無
      就未曾參與之犯罪，亦杜撰承認之理，再者，被告甲○○
      如欲陷害被告己○○，儘可推諉由被告己○○一人承擔，
      實無自陷囹圄，使己遭受法律訴追危險之可能，更無須供
      出其所稱並不相識之綽號「阿肥」之人亦為共犯，參以被
      告甲○○於本院審理時陳稱：「（被告己○○問：你在監
      獄工作表現不好，我不得不向上面反應，但我有跟你解釋
      ，是否如此？）我眼睛看不到也有證明，己○○就是嫌東
      嫌西，我右眼視力只有0.3，左眼視網膜剝離，現在看字
      還會有點模糊，要戴眼鏡才看得到東西，我的左眼如果有
      戴眼鏡視力就會到0.7。」、「（檢察官問：你既然在警
      局要誣賴己○○，為何後來又改稱是要陷害他，而沒有繼
      續誣賴他？）己○○在泰源關的時候就曾經跟我解釋也有
      跟我道過歉，不知道我眼睛不方便，我後來回想起來想說
      不要害他，且我出獄後跟己○○借錢他還借我，我想說這
      樣害己○○也沒意思，且之前己○○在監獄裡面對我嫌東
      嫌西的事情，他在監獄裡面就對我解釋過了。」等語明確
      ，則依被告甲○○所述，被告己○○既於在監執行時即已
      向被告甲○○解釋、道歉，被告甲○○出獄後尚曾向被告
      己○○借錢，足見被告甲○○實無刻意誣陷被告己○○之
      動機與必要，是被告甲○○所辯顯與常情有違，益徵被告
      甲○○事後改稱警詢時係為陷害被告己○○而為虛偽供述
      云云，委無足取。
（四）綜上各節相互以觀，被告己○○、甲○○上開辯稱，顯均
      係事後卸責之詞，均不可採。本案事證明確，被告2人之
      犯行均堪認定，應予依法論科。另被告己○○雖聲請鑑定
      扣案工具有無其指紋，並聲請鑑定監視錄影畫面翻拍照片
      攝得身穿黑色衣褲肩揹黑色側背包之男子手上有無刀疤云
      云，惟本案事證已明，是被告己○○之聲請核無調查必要
      ，併此指明。
三、按刑法上所謂兇器，其種類並無限制，凡客觀上對於人之生
    命、身體、安全構成威脅，具有危險性之兇器均屬之，且祇
    須行竊時攜帶此種具有危險性之兇器為已足，並不以攜帶之
    初有行兇之意圖為必要（最高法院79年臺上字第5253號判例
    參照）。且按扳手、鉗子、起子等物，客觀上均足對人之生
    命、身體、安全構成威脅應認為行兇器具，持以行竊應成立
    加重竊盜罪（最高法院76年度臺上字第3929號判決參照）。
    查扣案之螺絲起子、老虎鉗、園藝鉗子、工具鉗子各1支均
    係金屬材質，質地堅硬，在客觀上已足以對人之生命、身體
    安全構成威脅而具有危險性，應均屬兇器無訛。又按刑法第
    321條第1項第4款結夥三人以上竊盜罪，係指實施竊盜之共
    犯有三人以上，且均為在場共同實施或在場參與分擔實施犯
    罪之人；又把風行為，在排除犯罪障礙，助成犯罪之實現，
    在合意範圍內分擔犯罪行為之一部，故亦係共同正犯而應計
    入結夥之內（最高法院72年度臺上字第3201號、76年度臺上
    字第6676號及87年度臺非字第35號等裁判意旨可資參照）。
    本件被告己○○、甲○○與真實姓名年籍不詳綽號「阿肥」
    之成年男子共同謀議行竊，由被告己○○下手行竊，被告甲○○與「阿肥」則分別負責把風、開車接應，渠等在共同意
    思範圍內，各自在場分工合作，以達犯罪之目的，自與「結
    夥」之要件相當。核被告己○○、甲○○就附表一編號1、2
    、4所為，均係犯刑法第321條第1項第1款、第2款、第3款、
    第4款之加重竊盜罪；就附表編號3所為，係犯刑法第321條
    第2項、第1項第1款、第2款、第3款、第4款之加重竊盜未遂
    罪。被告己○○、甲○○及真實姓名年籍不詳綽號「阿肥」
    之成年男子，就上開加重竊盜犯行，各有犯意聯絡及行為分
    擔，皆為共同正犯。被告己○○、甲○○著手於附表一編號
    3所示加重竊盜行為之實施，然並未竊得任何財物置於其實
    力支配之下，犯罪尚屬未遂，應適用刑法第25條第2項之規
    定，按既遂犯之刑減輕之。被告己○○、甲○○所犯上開各
    罪，犯意各別，應均予分論併罰。爰分別審酌被告己○○、
    甲○○均素行不佳，仍不知悔改，均仍在假釋期間，再為本
    件竊盜犯行，且攜帶兇器夜間侵入他人住宅行竊，嚴重影響
    被害人居家安全及居住安寧，對社會治安所生危害匪淺，惡
    性重大，且造成被害人財產損失，法治觀念淡薄，行為殊不
    可取，再參酌渠等竊盜所得財物之價值，暨渠等之犯罪動機
    、目的、手段及犯後態度等一切情狀，分別量處如附表二、
    三所示之刑，並各定其應執行刑，以示懲儆。另按對有罪之
    被告諭知保安處分者，應於判決主文內載明所犯之罪，並分
    別情形，記載其處分及期間，刑事訴訟法第309條第6款定有
    明文。依上開規定，數罪併罰之被告有宣告保安處分強制工
    作之必要者，應於有宣告必要之各該犯罪主文內記載其處分
    及期間，而非於定應執行刑時，始為強制工作之諭知。查被
    告己○○、甲○○有事實欄一所示之犯罪前科及執行情形，
    有臺灣高等法院被告前案紀錄表2份在卷可佐，被告2人既均
    曾數次因竊盜罪經法院判刑確定並入監執行，且曾執行強制
    工作完畢，卻又於假釋出監後再犯本案竊盜犯行，對民眾權
    益有重大危害，足證渠等並無悔過改善之意，確有犯罪習慣
    無訛，本院審酌渠等於前案及本案犯罪之一切情狀，認僅處
    以有期徒刑之刑，尚不能促被告2人警惕戒免惡習，若未令
    入勞動處所強制工作，習得勤勞刻苦之精神及謀生之技藝與
    能力，而驟然返回社會，必因無正當職業，致生不能適應而
    有再犯之可能，為促渠等能於將來刑滿重返社會時，不再重
    蹈覆轍，且本院就被告2人定其應執行刑均已達1年以上，爰
    均依竊盜犯贓物犯保安處分條例第3條第1項之規定，宣告被
    告2人應於各竊盜罪所處之刑執行前，令入勞動場所施以強
    制工作3年。又宣告多數強制工作，期間相同者執行其一，
    保安處分執行法第4條之1第1項第4款、第1款亦定有明文。
    是同一被告有宣告多數強制工作之情形時，應由執行檢察官
    依上開保安處分執行法規定擇一執行，並無於判決內定應執
    行之保安處分之必要，併此敘明。扣案如附表四所示之物，
    均為被告己○○所有供本案竊盜所用之物，業據同案被告甲○○於警詢時供明在卷，爰依法宣告沒收。扣案之行動電話
    1支（序號：000000000000000，內含門號0000 000000號SIM
    卡1枚），固為被告己○○所有，惟係行竊之前及行竊得手
    後與共犯「阿肥」聯絡之用，尚難認係供竊盜犯罪所用之物
    ，爰不另為沒收之宣告，附此敘明。
據上論斷，應依刑事訴訟法第299條第1項前段，刑法第28條、第
321條第1項第1款、第2款、第3款、第4款、第2項、第51條第5款
、第38條第1項第2款，竊盜犯贓物犯保安處分條例第3條第1項、
第4條、第5條第1項前段，判決如主文。
本案經檢察官陳茂榮到庭執行職務。
中    華    民    國    97    年    11    月    7     日
                  刑事第二庭          法  官  尚安雅
以上正本證明與原本無異。
如不服本判決，應於判決送達後10日內，向本院提出上訴書狀，
上訴書狀應「敘述具體上訴理由」，並按他造當事人之人數附繕
本。「切勿逕送上級法院」。
告訴人或被害人對於判決如有不服具備理由請求檢察官上訴者，
其上訴期間之計算係以檢察官收受判決正本之日期為準。
中    華    民    國    97    年    11    月    12    日
                                      書記官  陳文俊
附錄本案論罪科刑法條全文：
中華民國刑法第321條
（加重竊盜罪）
犯竊盜罪而有左列情形之一者，處六月以上、五年以下有期徒刑
：
一、於夜間侵入住宅或有人居住之建築物、船艦或隱匿其內而犯
    之者。
二、毀越門扇、牆垣或其他安全設備而犯之者。
三、攜帶兇器而犯之者。
四、結夥三人以上而犯之者。
五、乘火災、水災或其他災害之際而犯之者。
六、在車站或埠頭而犯之者。
前項之未遂犯罰之。
附表一
：
┌──┬────┬────┬───────┬─────────┐
│編號│犯罪地點│ 被害人 │ 進入行竊手法 │   失竊物品       │
│    │海頓社區│        │              │  （新臺幣）      │
├──┼────┼────┼───────┼─────────┤
│1   │彰化縣花│丙○○  │打開左揭房屋1 │鑽石戒指1只（約8萬│
│    │壇鄉白沙│        │樓後門紗門鎖（│元）、金戒指6只 ( │
│    │村觀音巷│        │無證據證明有遭│共約2萬元）、金項 │
│    │1之10號 │        │破壞）進入該住│鍊1條（約2萬元）、│
│    │        │        │宅行竊。      │日幣（折合約新臺幣│
│    │        │        │              │2萬元）。損失共計 │
│    │        │        │              │約14萬元。        │
├──┼────┼────┼───────┼─────────┤
│2   │彰化縣花│丁○○  │由左揭住宅地下│金戒指1只（約5,000│
│    │壇鄉白沙│        │室後門開門（被│元）、鑽石戒指1只 │
│    │村觀音巷│        │害人陳稱未破壞│（約8萬元）、金幣 │
│    │1之12號 │        │門窗）進入該住│項鍊1條（約4萬元）│
│    │        │        │宅行竊。      │、黃金項鍊4條（共 │
│    │        │        │              │約4萬元）、黃寶石 │
│    │        │        │              │墜子1只（約8萬元) │
│    │        │        │              │、藍寶石黃金項鍊1 │
│    │        │        │              │條（約4萬元）、珍 │
│    │        │        │              │珠耳環4個（共約2萬│
│    │        │        │              │元）。損失共計約30│
│    │        │        │              │萬5千元。         │
├──┼────┼────┼───────┼─────────┤
│3   │彰化縣花│戊○○  │破壞1樓左邊窗 │無。              │
│    │壇鄉白沙│        │戶紗窗，由該屋│                  │
│    │村觀音巷│        │後門開門（無證│                  │
│    │80弄3之 │        │據證明後門有遭│                  │
│    │1號     │        │破壞），於夜間│                  │
│    │        │        │進入該住宅，著│                  │
│    │        │        │手搜尋財物，未│                  │
│    │        │        │取得財物而未得│                  │
│    │        │        │逞。          │                  │
├──┼────┼────┼───────┼─────────┤
│4   │彰化縣花│乙○○  │由左揭房屋客廳│金飾珠寶1批（價值 │
│    │壇鄉白沙│        │旁邊連接花園之│總計約24萬元）、10│
│    │村觀音巷│        │儲藏室打開窗戶│餘枚金幣（價值總計│
│    │80弄3之 │        │（無證據證明窗│約5萬元）、手錶2只│
│    │3號     │        │戶有遭破壞），│（價值共約6萬元） │
│    │        │        │踰越屬安全設備│、現金即新臺幣約2 │
│    │        │        │之窗戶後，於夜│萬元、美金及日幣（│
│    │        │        │間進入該住宅行│折合價值約新臺幣2 │
│    │        │        │竊。          │萬元）。損失共約39│
│    │        │        │              │萬元。            │
└──┴────┴────┴───────┴─────────┘
附表二：
┌──────────────────────┐
│              主    文                      │
├──────────────────────┤
│己○○結夥三人以上攜帶兇器踰越牆垣毀壞安全設│
│備於夜間侵入住宅竊盜，處有期徒刑拾壹月，並於│
│刑之執行前，令入勞動場所強制工作參年。扣案如│
│附表四所示之物均沒收。                      │
├──────────────────────┤
│己○○結夥三人以上攜帶兇器踰越牆垣毀壞安全設│
│備於夜間侵入住宅竊盜，處有期徒刑拾壹月，並於│
│刑之執行前，令入勞動場所強制工作參年。扣案如│
│附表四所示之物均沒收。                      │
├──────────────────────┤
│己○○結夥三人以上攜帶兇器踰越牆垣毀壞安全設│
│備於夜間侵入住宅竊盜未遂，處有期徒刑柒月，並│
│於刑之執行前，令入勞動場所強制工作參年。扣案│
│如附表四所示之物均沒收。                    │
├──────────────────────┤
│己○○結夥三人以上攜帶兇器踰越牆垣毀越安全設│
│備於夜間侵入住宅竊盜，處有期徒刑拾壹月，並於│
│刑之執行前，令入勞動場所強制工作參年。扣案如│
│附表四所示之物均沒收。                      │
└──────────────────────┘
附表三：
┌──────────────────────┐
│              主    文                      │
├──────────────────────┤
│甲○○結夥三人以上攜帶兇器踰越牆垣毀壞安全設│
│備於夜間侵入住宅竊盜，處有期徒刑拾壹月，並於│
│刑之執行前，令入勞動場所強制工作參年。扣案如│
│附表四所示之物均沒收。                      │
├──────────────────────┤
│甲○○結夥三人以上攜帶兇器踰越牆垣毀壞安全設│
│備於夜間侵入住宅竊盜，處有期徒刑拾壹月，並於│
│刑之執行前，令入勞動場所強制工作參年。扣案如│
│附表四所示之物均沒收。                      │
├──────────────────────┤
│甲○○結夥三人以上攜帶兇器踰越牆垣毀壞安全設│
│備於夜間侵入住宅竊盜未遂，處有期徒刑柒月，並│
│於刑之執行前，令入勞動場所強制工作參年。扣案│
│如附表四所示之物均沒收。                    │
├──────────────────────┤
│甲○○結夥三人以上攜帶兇器踰越牆垣毀越安全設│
│備於夜間侵入住宅竊盜，處有期徒刑拾壹月，並於│
│刑之執行前，令入勞動場所強制工作參年。扣案如│
│附表四所示之物均沒收。                      │
└──────────────────────┘
附表四：
黑色側背包1個、螺絲起子1支、老虎鉗1支、園藝鉗子1支、工具
鉗子1支。


司法院資訊處製作；財團法人民間司法改革基金會備份。
